# 关于作为可供出售金融资产核算的私募股权基金收益分配的账务处理

提问人：15940923813 时间：2019-06-20 17:34:07
请教各位老师们：我司对外投资了一个私募基金并作为可供出售金融资产核算，采用公允价值计量。私募基金规模比较大，底层投资很多，现在经过 2年的运营，私募基金盈利了大概 30%，现拟对其中的5% 左右进行分配。分配决议描述 “本次项目分配来源于项目投资退出收益、短期理财收益、已投资项目红利等”，但未分别详细列出退出项目的成本和收益。另外分配决议还描述 “就本次分配，贵方可以将本次分配视同本金返还，也可以根据实际需求视同收益分配”。请问，在这种情况下我司对收到的基金收益分配金额是作为可供出售金融资产的成本冲减，还是应确认投资收益？
此外，我司还投资了另外一个私募基金，对该基金收到的收益是按冲减成本处理的，对此是否需要考虑处理方式的一致性？即冲减成本。

回答人：chenyiwei
参照附件《企业会计准则实施技术联络小组会议（第 5 期）会议纪要》
2018 年企业会计准则技术联络小组第一次会议纪要 _Final.pdf (273.66 KB,下载次数: 50)
2019-6-20 19:08 上传
中的问题 5 ：
五、有限合伙企业投资方取得现金分配的会计处理问题
【背景或案例】有限合伙企业投资方将持有的合伙企业份额作为可供出售金融资产核算，当合伙企业分回现金所得时，甲公司应当如何进行会计处理？
会议分析，与会代表观点如下：一是在底层资产清晰的前提下，可根据底层资产取得是收入还是成本收回进行判断；如果底层资产不清晰，可作为投资成本收回；如果以上皆不可行，才可作为收资收益；二是随着新金融工具准则逐步实施，此问题将逐渐消失；三是应进一步了解相关合同条款，考虑按照现行金融工具准则是否应作为债务工具投资（持有至到期或可供出售）+衍生工具（年化收益是否在 8%以上）进行处理；四是借鉴金融资产转移中的 “过手”测试原则，看该合伙企业是否为 “空 SPV”，从而直接 “穿透”。
会议初步意见，穿透进行会计处理，应尽量通过每次分配现金所得时的相关法律文件（比如分配通知单）予以明确。如果企业取得的现金所得实在无法明确的区分是归属于哪个基础资产的现金所得，比如合伙企业的从基础资产取得的现金所得允许再投资等情形，无法实现穿透处理，则可以冲减成本，超过成本的部分再确认投资收益。
据此，本案例中应根据合伙协议和分配通知书中载明的信息，根据被投资的底层资产的盈利分配和投资回收情况，以及合伙协议中对分配顺序的约定，合理确定所收到的分配款项中的本金收回和收益金额，据此分别确定贷记投资成本和确认投资收益的金额。如果不能合理确定的，则收到的分配款全部冲减投资成本，将投资成本冲减到零后继续收到的款项再确认为投资收益。
对分配通知书中载明的成本返还和投资收益金额，项目组应执行重新计算等必要的审计程序予以复核，不应直接采纳分配通知书中所记载的信息。